sk-SK: Elektronika > Dosky plošných spojov a komponenty > Polovodiče > Integrované obvody a čipy: Ovládacie a rozhraniové integrované obvody; Logické hradlá a dekodérovacie obvody; Pamäťové integrované obvody; Operačné zosilňovače a komparátorové obvody; Regulátory napätia a obvody riadenia napájania
cs: Elektronika > Plošné spoje a součástky > Polovodiče > Integrované obvody a čipy: Integrované obvody ovladačů a rozhraní; Integrované obvody logických hradel a dekodérů; Paměťové integrované obvody; Operační zesilovače a komparátorové integrované obvody; Regulátory napětí a integrované obvody pro správu napájení
lt-LT: Elektronika > Grandynų plokštės ir komponentai > Puslaidininkiai > Integriniai grandynai ir lustai: Valdymo ir sąsajos integruotos grandinės; Logic gate ir ddekodavimo IC; Atminties integruotos grandinės; Operaciniai stiprintuvai ir komparatorių ICS; Įtampos reguliatoriai ir maitinimo valdymo ICS
de: Elektronik > Elektronische Leiterplatten & Bauteile > Halbleiter > Integrierte Schaltkreise & Chips: Treiber- und Schnittstellenschaltkreise; Logikgatter- und Decoder-ICs; Speicherschaltkreise; Operationsverstärker- und Komparator-ICs; Spannungsregler- und Energieverwaltungs-ICs
sv: Elektronik > Kretskort och kretskomponenter > Halvledare > Integrerade kretsar och chipp: Driv- och gränssnittskretsar; Logikgrind- och avkodar-ic; Minneskretsar; Operationsförstärkare och komparator-ic; Spänningsregulatorer och strömhantering-ic
bg-BG: Електроника > Платки и компоненти > Полупроводници > Интегрални схеми и чипове: Драйвъри и интерфейсни интегрални схеми; Логически елементи и декодери IC; Интегрални схеми за памет; Операционни усилватели и компаратори IC; Стабилизатори на напрежение и IC за управления на захранването
th: อิเล็กทรอนิกส์ > แผ่นและส่วนประกอบวงจร > สารกึ่งตัวนำ > วงจรและชิปรวม: วงจรรวมไดรเวอร์และอินเทอร์เฟซ; IC ลอจิกเกตและตัวถอดรหัส; วงจรรวมหน่วยความจำ; IC เครื่องขยายสัญญาณและตัวเปรียบเทียบ; IC ควบคุมแรงดันและจัดการพลังงาน
pl: Elektronika > Płyty drukowane i komponenty > Półprzewodniki > Układy scalone: Sterownik i interfejsowy układ scalony; Bramki logiczne i dekodery IC; Układy scalone pamięci; Wzmacniacze operacyjne i porównujące IC; Regulatory napięcia i IC zarządzania energią
ja: 電子機器 > 回路部品 > 半導体 > 集積回路・チップ: ドライバー・インターフェース集積回路; 論理ゲート・デコーダーIC; メモリ集積回路; オペアンプ・コンパレータIC; 電圧レギュレーター・電源管理IC
fr: Appareil électronique > Circuits imprimés et composants de circuits > Semi-conducteurs > Circuits intégrés et puces: Circuits intégrés de commande et d’interface; Circuits intégrés logiques et de décodage; Circuits intégrés de mémoire; Amplificateurs opérationnels et circuits intégrés comparateurs; Régulateurs de tension et circuits intégrés de gestion d’alimentation
da: Elektronik > Kredsløb og komponenter > Halvledere > Integrerede kredsløb og chips: Driver- og interface-integrerede kredsløb; Logisk port og dekoder-IC'er; Hukommelsesintegrerede kredsløb; Operationelle forstærkere og komparator-IC'er; Spændingsregulatorer og effektstyrings-IC'er
tr: Elektronik > Devre Kartları ve Bileşenleri > Yarıiletkenler > Entegre Devreler ve Çipler: Sürücü ve Arayüz Entegre Devreleri; Mantık Kapısı ve Kod Çözücü IC'ler; Bellek Entegre Devreleri; İşlemsel Amplifikatörler ve Karşılaştırıcı IC'ler; Voltaj Regülatörleri ve Güç Yönetimi IC'leri
sl-SI: Elektronika > Vezja in komponente > Polprevodniki > Integrirana vezja in čipi: Gonilni in vmesniški integrirani vezji; Logična vrata in dekoderska integrirana vezja; Pomnilniška integrirana vezja; Operacijski ojačevalniki in komparatorska vezja; Napetostni regulatorji in energetska vezja
it: Elettronica > Circuiti stampati e componenti > Semiconduttori > Chip e circuiti integrati: Circuiti integrati di driver e interfaccia; Circuiti integrati di decoder e gate logico; Circuiti integrati di memoria; Amplificatori operazionali e circuiti integrati comparatori; Regolatori di tensione e circuiti integrati di gestione dell'alimentazione
pt-BR: Eletrônicos > Componentes e placas de circuitos > Semicondutores > Chips e circuitos integrados: Circuitos integrados de driver e interface; CIs de porta lógica e decodificador; Circuitos integrados de memória; CIs de amplificador operacional e comparador; CIs de gerenciamento de energia e reguladores de tensão
zh-TW: 電子器材 > 電路板和元件 > 半導體 > 積體電路: 驅動與介面積體電路; 邏輯閘與解碼器 IC; 記憶體積體電路; 運算放大器與比較器 IC; 穩壓器與電源管理 IC
ro-RO: Electronice > Plăci cu circuite și componente > Semiconductori > Circuite integrate și cipuri: Circuite integrate de driver și interfață; Circuite integrate cu porți logice și decodoare; Circuite integrate de memorie; Amplificatoare operaționale și circuite integrate comparatoare; Regulatoare de tensiune și circuite integrate de gestionare a puterii
es: Electrónica > Componentes y placas de circuitos > Semiconductores > Chips y circuitos integrados: Circuitos integrados de controlador e interfaz; Circuitos integrados de compuerta lógica y decodificador; Circuitos integrados de memoria; Amplificadores operacionales y circuitos integrados comparadores; Reguladores de voltaje y circuitos integrados de gestión de energía
zh-CN: 电子产品 > 电路板和组件 > 半导体 > 集成电路/芯片: 驱动器和接口集成电路; 逻辑门和解码器 IC; 存储器集成电路; 运算放大器和比较器 IC; 稳压器和电源管理 IC
fi: Elektroniikka > Piirilevyt ja komponentit > Puolijohtimet > Mikropiirit ja mikrosirut: Ohjain- ja rajapintaintegroitu piiri; Logiikkaportti- ja dekooderi-IC; Muisti-integroitu piiri; Operaatiovahvistin- ja komparaattori-IC; Jännitesäädin ja tehohallinta-IC
el: Ηλεκτρονικά > Πλακέτες κυκλωμάτων & εξαρτήματα > Ημιαγωγοί > Ολοκληρωμένα κυκλώματα & τσιπ: Ολοκληρωμένα κυκλώματα οδηγών & διεπαφών; Ολοκληρωμένα κυκλώματα λογικών πυλών & αποκωδικοποιητών; Ολοκληρωμένα κυκλώματα μνήμης; Τελεστικοί ενισχυτές & ολοκληρωμένα κυκλώματα συγκριτών; Ρυθμιστές τάσης & ολοκληρωμένα κυκλώματα διαχείρισης ισχύος
pt-PT: Eletrónica > Placas de circuito e componentes > Semicondutores > Chips e circuitos integrados: Circuitos integrados de driver e interface; Circuitos integrados de porta lógica e descodificador; Circuitos integrados de memória; Amplificadores operacionais e circuitos integrados comparadores; Reguladores de tensão e circuitos integrados de gestão de energia
nl: Elektronica > Printplaten en componenten > Halfgeleiders > Geïntegreerde schakelingen en chips: Driver en interface geïntegreerde schakelingen; Logische poort en decoder IC's; Geheugen IC's; Operationele versterkers en comparator IC's; Spanningsregelaar- en powermanagement-IC’s
nb: Elektronikk > Kretskort og komponenter > Halvledere > Integrerte kretser og chips: Driver- og grensesnitt­integrerte kretser; Logiske portkretser og dekoder-IC-er; Minneintegrerte kretser; Operasjonsforsterkere og komparator-IC-er; Spenningsregulatorer og strømstyring-IC-er
ru: Электроника > Печатные платы и их компоненты > Полупроводники > Интегральные микросхемы: Драйверы и интерфейсные интегральные схемы; Логические элементы и интегральные схемы декодеров; Интегральные схемы памяти; Операционные усилители и компараторы; Стабилизаторы напряжения и ИС управления питанием
vi: Thiết bị điện tử > Linh kiện và bảng mạch > Bóng bán dẫn > Vi mạch và mạch tích hợp: Mạch tích hợp trình điều khiển và giao diện; Mạch tích hợp cổng logic và bộ giải mã; Mạch tích hợp bộ nhớ; Bộ khuếch đại toán và mạch tích hợp so sánh; Bộ điều chỉnh điện áp và mạch tích hợp quản lý điện
hr-HR: Elektronika > Tiskane pločice i komponente > Poluvodiči > Integrirani krugovi i čipovi: Integrirani krugovi drivera i sučelja; Integrirani krugovi logičkih vrata i dekodera; Memorijski integrirani krug; Integrirani krug operacijskih pojačala i komparatora; Integrirani krug regulatora napona i upravljanja napajanjem
hu: Elektronika > Áramköri lapok és komponensek > Félvezetők > Integrált áramkörök és chipek: Meghajtó és interfész integrált áramkörei; Logikai kapu és dekóder IC-k; Memória integrált áramkörei; Műveleti erősítők és komparátor IC-k; Feszültségszabályozók és energiakezelő IC-k
en: Electronics > Circuit Boards & Components > Semiconductors > Integrated Circuits & Chips: Driver & Interface Integrated Circuits; Logic Gate & Decoder ICs; Memory Integrated Circuits; Operational Amplifiers & Comparator ICs; Voltage Regulators & Power Management ICs
ko: 전자기기 > 회로 기판/구성품 > 반도체 > 집적 회로/칩: 드라이버 및 인터페이스 집적 회로; 논리 게이트 및 디코더 IC; 메모리 집적 회로; 연산 증폭기 및 비교기 IC; 전압 레귤레이터 및 전원 관리 IC